【裁判字號】    89,易,1395
【裁判日期】    890830
【裁判案由】    竊盜等
【裁判全文】
臺灣高雄地方法院刑事判決                        八十九年度易字第一三九五號
    公  訴  人  臺灣高雄地方法院檢察署檢察官
    被      告  甲○○○
右列被告因竊盜等案件，經檢察官提起公訴 (八十九年度偵字第三０五０號)，本院
判決如左：
    主  文
甲○○○竊盜，處罰金伍仟元，如易服勞役，以參佰元折算壹日，緩刑參年；又偽造
署押，足生損害於公眾及他人，處有期徒刑參月，如易科罰金，以參佰元折算壹日，
緩刑參年，偽造「朱芳梅」簽名署押於高雄市政府警察鹽埕分局五福四所八十九年一
月廿八日偵訊（調查）筆錄貳枚、高雄市政府警察局鹽埕分局逕行逮捕通知貳枚、台
灣高雄地方法院檢察署八十九年一月廿八日訊問筆錄貳枚均沒收。
    事  實
一、甲○○○意圖為自己不法之所有，於民國八十九年一月廿七日晚上八時十五分許
    ，在高雄市○○區○○路八十二號大新百貨公司一樓超市商場內，竊取超市陳列
    販賣之優佩牌蔓越苺果乾一罐，未經結帳逕行離去，經店員乙○○發現前往追查
    ，現場民眾則向警報案，而當場查獲，並在其身上扣押優佩牌蔓越苺果乾一罐（
    已由乙○○領回）。詎甲○○○為逃避刑責，竟另行起意，於警訊及偵查中均冒
    用「朱芳梅」名義應訊，並接續偽造「朱芳梅」簽名署押於高雄市政府警察鹽埕
    分局五福四所八十九年一月廿八日偵訊（調查）筆錄二枚、高雄市政府警察局鹽
    埕分局逕行逮捕通知二枚、台灣高雄地方法院檢察署八十九年一月廿八日訊問筆
    錄二枚，足生損害於上開機關偵查犯罪之正確性及「朱芳梅」本人。
二、案經高雄市政府警察局鹽埕分局報請台灣高雄地方法院檢察署檢察官偵查起訴。
    理  由
一、訊據被告甲○○○固不諱言於前揭時間在大新百貨公司一樓超市商場內竊取優佩
    牌蔓越苺果乾一罐，惟矢口否認偽造署押犯行，辯稱：伊不會寫字云云。惟查，
    被告如何於前揭時地竊取優佩牌蔓越苺果乾一罐及於警偵訊時偽造朱芳梅署押等
    情，業經被告於本院八十九年六月七日訊問時供承在卷，復據證人乙○○於警訊
    時指訴綦詳，並有上開偵訊（調查）筆錄、逕行逮捕通知、訊問筆錄及贓物認領
    保管收據附卷可稽，被告否認其偽造署押犯行，顯係畏罪卸責之遁詞，不足採信
    ，被告犯行均堪認定。
二、核被告所為係犯刑法第三百二十條第一項之竊盜罪及第二百十七條之偽造署押罪
    。按被告於警訊及偵查中數個密切不可分之同種偽造署押行為，係基於同一機會
    而為接續實行，適合於同一構成犯罪事實，應包括的視為單純一罪。被告所犯上
    開二罪間，犯意各別，罪名不同，應予分論並罰。爰審酌被告前無犯罪紀錄，有
    本院被告院內索引卡紀錄、台灣高等法院被告全國前案紀錄表、台灣高雄地方法
    院檢察署刑案資料查註紀錄表各一份在卷可考，素行尚非不良，其僅竊取苺果乾
    一罐，且犯後坦承部分罪行等一切情狀，分別量處如主文所示之刑，並諭知易服
    勞役及易科罰金之折算標準。又被告前未曾受有期徒刑以上刑之宣告，有上開刑
    案紀錄表足憑，其因一時貪念，初罹刑典，惟犯罪情節尚非重大，犯後頗有悔悟
    ，信其經本件偵審程序及上開刑之宣告後，應知警惕而無再犯之虞，本院衡情認
    上開刑之宣告均以暫不執行為適當，爰均併予宣告緩刑三年，以啟自新。偽造「
    朱芳梅」簽名署押於於高雄市政府警察鹽埕分局五福四所八十九年一月廿八日偵
    訊（調查）筆錄二枚、高雄市政府警察局鹽埕分局逕行逮捕通知二枚、台灣高雄
    地方法院檢察署八十九年一月廿八日訊問筆錄二枚，不問屬於犯人與否，均應依
    刑法第二百十九條之規定沒收之。
據上論斷，應依刑事訴訟法第二百九十九條第一項前段，刑法第三百二十條第一項、
第二百十七條第一項、第四十一條、第四十二條第二項、第七十四條第一款、第二百
十九條，罰金罰鍰提高標準條例第一條前段、第二條，判決如主文。
本案經檢察官何景東到庭執行職務
中    華    民    國      八十九      年      八      月      三十      日
                                      臺灣高雄地方法院刑事庭
                                法  官    郭錦茂
右正本證明與原本無異。
如不服本判決，應於判決送達後十日內，向本院提出上訴狀。
                                書記官    賴佳慧
中    華    民    國      八十九      年      八      月    三十一      日
附錄本判決論罪法條：
刑法第三百二十條第一項：
  意圖為自己或第三人不法之所有，而竊取他人之動產者，為竊盜罪，處五年以下有
  期徒刑、拘役或五百元以下罰金。
民國刑法第二百一十七條第一項：
  偽造印章、印文或署押，足以生損害於公眾或他人者，處三年以下有期徒刑。


司法院資訊處製作；財團法人民間司法改革基金會備份。
